---
title: 'Flu Shot Learning: Predict H1N1 and Seasonal Flu Vaccines'
author: "Caroline Gunawan, Clarisa Angeline, Yohan Chandrasukmana"
date: "5/23/2022"
output:
  html_document:
    code_folding: show
    number_sections: yes
    toc: yes
    toc_float: yes
  pdf_document:
    number_sections: yes
    toc: yes
---

```{r setup, include=FALSE}
knitr::opts_chunk$set(echo = TRUE)
```

```{r}
library(dplyr)
library(tictoc)
```

# Data Loading

```{r}
train_labels <- read.csv("training_set_labels.csv")
train_features <- read.csv("training_set_features.csv")
test_features <- read.csv("test_set_features.csv")
```

```{r}
head(train_labels)
head(train_features)
head(test_features)
```

```{r}
# Menggabungkan Training Labels dan Features
train <- merge(train_labels, train_features, by="respondent_id")
head(train)
```

```{r}
# Mengubah respondent_id menjadi index setiap entry
rownames(train) <- train$respondent_id
rownames(test_features) <- test_features$respondent_id

# Menghapus respondent_id
train = train[,-1]
test = test_features[,-1]
```

# Data Cleaning

```{r}
# Mengecek proporsi missing values setiap kolom.
dfmissing_train = data.frame("NA"=sapply(train, 
                                        function(x) sum(is.na(x))/dim(train)[1]))
arrange(dfmissing_train, desc(NA.))
```

```{r}
dfmissing_test = data.frame("NA"=sapply(test, 
                                        function(x) sum(is.na(x))/dim(test)[1]))
arrange(dfmissing_test, desc(NA.))
```

Variabel `health_insurance` memiliki proporsi missing values yang secara relatif besar di train dan test set.

## Imputasi Variabel `health_insurance`

Dikarenakan variabel `health_insurance` memiliki proporsi missing values yang besar, akan diimputasikan sebuah nilai "-1" untuk missing values, yang mana `health_insurance` merupakan variabel biner.

```{r}
train$health_insurance[is.na(train$health_insurance)] = -1
test$health_insurance[is.na(test$health_insurance)] = -1
```

```{r}
# Pengecekan Missing Value setelah Imputasi
test$health_insurance[is.na(test$health_insurance)] = -1
c("Train Missing Value" = sum(is.na(train$health_insurance)),
  "Test Missing Value" = sum(is.na(test$health_insurance)))
```

## Imputasi Variabel Dependen Lainnya

```{r}
missing_train = colnames(train)[colSums(is.na(train)) > 0]
missing_test = colnames(test)[colSums(is.na(test)) > 0]
ifelse(sum(missing_train==missing_test)==length(missing_train), 
       print("Same Columns w/ Missing Values"),
       print("Different Columns w/ Missing Values"))
```

```{r}
for(missing in missing_test){
  col = which(colnames(train)==missing)
  train[is.na(train[, col]), col] = median(train[, col], na.rm=T)
  
  col = which(colnames(test)==missing)
  test[is.na(test[, col]), col] = median(test[, col], na.rm=T)
}
```

## Type-casting Variabel Independen

```{r}
binary <- c('behavioral_antiviral_meds',
            'behavioral_avoidance',
            'behavioral_face_mask',
            'behavioral_wash_hands',
            'behavioral_large_gatherings',
            'behavioral_outside_home',
            'behavioral_touch_face',
            'doctor_recc_h1n1',
            'doctor_recc_seasonal',
            'chronic_med_condition',
            'child_under_6_months',
            'health_worker',
            'health_insurance', 'h1n1_vaccine')
```

```{r}
# Type-casting tipe data variabel kategorikal ke dalam tipe factor
categorical <- c('age_group',
                 'education',
                 'race',
                 'sex',
                 'income_poverty',
                 'marital_status',
                 'rent_or_own',
                 'employment_status',
                 'hhs_geo_region',
                 'census_msa',
                 'employment_industry',
                 'employment_occupation')
train[, categorical] = lapply(train[, categorical], factor)
test[, categorical] = lapply(test[, categorical], factor)
```

```{r}
numerical = names(test[, !names(test)%in%c(categorical,binary)])
```

# Analisa Variabel Independen

```{r}
library(ggplot2) # Plotting

# Target Variabel akan diubah sebagai kategorikal secara sementara
# untuk kepentingan visualisasi.
train$h1n1_vaccine = as.factor(train$h1n1_vaccine)
train$seasonal_vaccine = as.factor(train$seasonal_vaccine)
```

```{r out.width=c('25%', '25%', '25%', '25%'), fig.show='hold'}
lapply(categorical, 
       function(x) ggplot(train, aes(h1n1_vaccine, ..count..)) 
       + geom_bar(aes_string(fill=x), position="dodge"))
```

```{r out.width=c('25%', '25%', '25%', '25%'), fig.show='hold'}
lapply(categorical, 
       function(x) ggplot(train, aes(seasonal_vaccine, ..count..)) 
       + geom_bar(aes_string(fill=x), position="dodge"))
```

```{r}
binary = c(binary, 'sex', 'marital_status', 'rent_or_own')

train = train %>%
  mutate(sex = if_else(sex == "Male", 1, 
                       if_else(sex == "Female", 0, 
                               median(as.numeric(sex)-1, na.rm=T)))) %>% 
  mutate(marital_status = if_else(marital_status == "Married", 1, 
                                  if_else(marital_status == "Not Married", 0, 
                                          median(as.numeric(marital_status)-1, na.rm=T)))) %>% 
  mutate(rent_or_own = if_else(rent_or_own == "Own", 1, 
                               if_else(rent_or_own == "Rent", 0, 
                                       median(as.numeric(rent_or_own)-1, na.rm=T))))
  

test = test %>%
  mutate(sex = if_else(sex == "Female", 1, 
                       if_else(sex == "Male", 0, 
                               median(as.numeric(sex)-1, na.rm=T)))) %>% 
  mutate(marital_status = if_else(marital_status == "Married", 1, 
                                  if_else(marital_status == "Not Married", 0, 
                                          median(as.numeric(marital_status)-1, na.rm=T)))) %>% 
  mutate(rent_or_own = if_else(rent_or_own == "Own", 1, 
                               if_else(rent_or_own == "Rent", 0, 
                                       median(as.numeric(rent_or_own)-1, na.rm=T))))
```

```{r}
# Variabel target akan dikembalikan ke dalam numeric.
train$h1n1_vaccine = as.numeric(train$h1n1_vaccine)-1
train$seasonal_vaccine = as.numeric(train$seasonal_vaccine)-1
```

```{r}
# Uji Korelasi Pearson untuk variabel dependen numerik.
cors = NULL
cors = matrix(nrow = length(numerical), ncol = 2)
rownames(cors) = numerical
colnames(cors) = c("h1n1_vaccine", "seasonal_vaccine")
for(var in numerical){
  cors[paste(var), 1] = cor(train$h1n1_vaccine, train[, paste(var)])
  cors[paste(var), 2] = cor(train$seasonal_vaccine, train[, paste(var)])
}
cors
```

Variabel dengan nilai korelasi terhadap dependen variabel yang lebih kecil dari 0.05

```{r}
removeVar_a = c('opinion_seas_sick_from_vacc','household_adults','household_children','employment_occupation')
removeVar_b = c('opinion_h1n1_sick_from_vacc','employment_occupation')
```

```{r}
train_a = train[, !names(train)%in%c("seasonal_vaccine", removeVar_a)]
test_a = test[, !names(test)%in%c("seasonal_vaccine", removeVar_a)]
train_b = train[, !names(train)%in%c("h1n1_vaccine", removeVar_b)]
test_b = test[, !names(test)%in%c("h1n1_vaccine", removeVar_b)]
```

# Train-Test Split pada Train Set

Akan dilakukan pemisahan Train-Test pada data training yang diberikan untuk melakukan validasi lokal. Rasio Train-Test sebesar 80:20 dengan menerapkan stratified random sampling terhadap independent variable. Proses ini dilakukan untuk dua kasus, yaitu untuk pemodelan model untuk (a) h1n1_vaccine, dan (b) seasonal vaccine.

```{r}
library(caret)
```

```{r}
set.seed(1)
train_idx_a <- createDataPartition(y=train_a$h1n1_vaccine, p=0.8, list=F)
train_idx_b <- createDataPartition(y=train_b$seasonal_vaccine, p=0.8, list=F)

train_a <- train_a[train_idx_a,]
testloc_a <- train_a[-train_idx_a,]

train_b <- train_b[train_idx_b,]
testloc_b <- train_b[-train_idx_b,]
```

# Model

Akan dibuat fungsi untuk mengevaluasi model secara lokal dengan metrik ROC-AUC. AUC yang akan diambil adalah rataan AUC dari 2 variabel target.

```{r}
library(ROCR) # Kalkulasi AUC

roc_auc <- function(pred_a, pred_b){
  obs_a = testloc_a$h1n1_vaccine
  obs_b = testloc_b$seasonal_vaccine
  
  ROCPred_a <- prediction(as.numeric(pred_a), as.numeric(obs_a))
  auc_a <- performance(ROCPred_a, measure = "auc")
  auc_a <- auc_a@y.values[[1]]
  
  ROCPred_b <- prediction(as.numeric(pred_b), as.numeric(obs_b))
  auc_b <- performance(ROCPred_b, measure = "auc")
  auc_b <- auc_b@y.values[[1]]
  return(mean(c(auc_a, auc_b)))
}
```

## Logistic Regression

```{r}
library(car) # VIF
```

### Model A

```{r}
logr_a = glm(h1n1_vaccine ~ ., family = "binomial", data = train_a)
summary(logr_a)
vif(logr_a)
```

```{r}
logrPredict_a = predict(logr_a, type="response", newdata=testloc_a)
logrPredict_a = ifelse(logrPredict_a > 0.5, 1, 0)
```

### Model B

```{r}
logr_b = glm(seasonal_vaccine ~ ., family = "binomial", data = train_b)
summary(logr_b)
vif(logr_b)
```

```{r}
logrPredict_b = predict(logr_b, type="response", newdata=testloc_b)
logrPredict_b = ifelse(logrPredict_b > 0.5, 1, 0)
```

### Prediction

```{r}
# Evaluasi AUC secara lokal
(logrAUC = roc_auc(logrPredict_a, logrPredict_b))
```

```{r}
predict_a = predict(logr_a, type="response", newdata=test)
predict_b = predict(logr_b, type="response", newdata=test)
```

```{r}
submission <- cbind("respondent_id"=as.numeric(rownames(test)),
                    "h1n1_vaccine"=predict_a,
                    "seasonal_vaccine"=predict_b)
head(submission)
```

```{r}
# write.csv(submission,"submission_logr.csv", row.names = FALSE)
```

## Naive Bayes

```{r}
library(e1071) # Pemodelan Naive Bayes
options = trainControl(method="repeatedCV", number=10) # 10-fold cross validation utk akurasi
```

### Model A

```{r}
nb_a = naiveBayes(train_a, train_a$h1n1_vaccine, laplace=1, trControl=options, tuneLength=7)
nb_a
```


```{r}
nbPredict_a = predict(nb_a, type="class", newdata=testloc_a)
```

### Model B

```{r}
nb_b = naiveBayes(train_b, train_b$seasonal_vaccine, laplace=1, trControl=options, tuneLength=7)
nb_b
```

```{r}
nbPredict_b = predict(nb_b, type="class", newdata=testloc_b)
```

### Prediction

```{r}
# Evaluasi AUC secara lokal
(nbAUC = roc_auc(nbPredict_a, nbPredict_b))
```

```{r}
predict_a = predict(nb_a, type="raw", newdata=test)[,2]
predict_b = predict(nb_b, type="raw", newdata=test)[,2]
```

```{r}
submission <- cbind("respondent_id"=as.numeric(rownames(test)),
                    "h1n1_vaccine"=predict_a,
                    "seasonal_vaccine"=predict_b)
head(submission)
```

```{r}
# write.csv(submission,"submission_nb.csv", row.names = FALSE)
```

## GBM

Catatan: perlu diubah target variable ke dalam bentuk numerik untuk gbm dengan distribusi Bernoulli di R.

```{r}
library(gbm)
```

Akan dilakukan 10-fold cross validation untuk mendapatkan parameter optimal `n.trees` dan `interaction.depth`.

```{r}
set.seed(1)
n.folds <- 10
folds_a <- createFolds(y=train_a$h1n1_vaccine, k=n.folds, list=T, returnTrain=F)
folds_b <- createFolds(y=train_b$seasonal_vaccine, k=n.folds, list=T, returnTrain=F)
```

```{r}
try_ntrees = c(100, 150, 200, 250)
try_depths = c(11, 13, 15, 17)
```

### Cross Validation

```{r}
cv_AUC_a <- NULL
cv_AUC_a <- matrix(nrow = length(try_ntrees), ncol = length(try_depths))
rownames(cv_AUC_a) = try_ntrees
colnames(cv_AUC_a) = try_depths

cv_AUC_b <- NULL
cv_AUC_b <- matrix(nrow = length(try_ntrees), ncol = length(try_depths))
rownames(cv_AUC_b) = try_ntrees
colnames(cv_AUC_b) = try_depths

# Hasil cross validation tertera pada chunk berikutnya 
# dikarenakan memerlukan waktu yang lama untuk mengeksekusi kode.

# tic("GBM_A CV")
# for (n in try_ntrees){
#   AUC.ave <- NULL;
#     for (d in try_depths){
#     AUC <- NULL; i=1
#     for(fold in folds_a){
#       print(paste(n,d,i)); i=i+1
#       ## GBM
#       set.seed(1)
#       mod = gbm(h1n1_vaccine~., data=train_a[-fold, ],
#                 n.trees=n, interaction.depth=d, 
#                 n.minobsinnode=10, shrinkage=0.1, 
#                 distribution="bernoulli", verbose=F)
#       
#       ## Predicting in the validation set
#       pred = predict(mod, newdata=train_a[fold, ], type="response")
#       # print(sum(is.na(pred)))
#       pred = factor(ifelse(pred>0.5, 1, 0))
#       
#       
#       ## AUC
#       obs = train_a[fold, ]$h1n1_vaccine
#       ROCPred <- prediction(as.numeric(pred), as.numeric(obs))
#       auc <- performance(ROCPred, measure = "auc")
#       auc <- auc@y.values[[1]]
#       
#       AUC = c(AUC, auc)
#       
#       ## Freeing Memory
#       rm(mod); gc()
#     }
#     print(mean(AUC))
#     AUC.ave = c(AUC.ave, mean(AUC));
#     }
#   cv_AUC_a[paste(n), ] = AUC.ave
#   print(cv_AUC_a[paste(n), ])
# }
# toc()
# 
# tic("GBM_B CV")
# for (n in try_ntrees){
#   AUC.ave <- NULL;
#     for (d in try_depths){
#     AUC <- NULL; i=1
#     for(fold in folds_b){
#       print(paste(n,d,i)); i=i+1
#       ## GBM
#       set.seed(1)
#       mod = gbm(seasonal_vaccine~., data=train_b[-fold, ],
#                 n.trees=n, interaction.depth=d, 
#                 n.minobsinnode=10, shrinkage=0.1, 
#                 distribution="bernoulli", verbose=F)
#       
#       ## Predicting in the validation set
#       pred = predict(mod, newdata=train_b[fold, ], type="response")
#       # print(sum(is.na(pred)))
#       pred = factor(ifelse(pred>0.5, 1, 0))
#       
#       
#       ## AUC
#       obs = train_b[fold, ]$seasonal_vaccine
#       ROCPred <- prediction(as.numeric(pred), as.numeric(obs))
#       auc <- performance(ROCPred, measure = "auc")
#       auc <- auc@y.values[[1]]
#       
#       AUC = c(AUC, auc)
#       
#       ## Freeing Memory
#       rm(mod); gc()
#     }
#     print(mean(AUC))
#     AUC.ave = c(AUC.ave, mean(AUC));
#     }
#   cv_AUC_b[paste(n), ] = AUC.ave
#   print(cv_AUC_b[paste(n), ])
# }
# toc()
```

```{r}
library(reshape2) # melt()

# Hasil Cross Validation Model A ~ time elapsed: 116.8463 mins
cv_AUC_a["100", ] <- c(0.7264294, 0.7270722, 0.7263590, 0.7276581)
cv_AUC_a["150", ] <- c(0.7283192, 0.7305335, 0.7275032, 0.7295283)
cv_AUC_a["200", ] <- c(0.7293409, 0.7284960, 0.7252160, 0.7248888)
cv_AUC_a["250", ] <- c(0.7282054, 0.7263554, 0.7252248, 0.7256865)

cv_AUC_a = melt(cv_AUC_a)
cv_AUC_a$Var1 = as.factor(cv_AUC_a$Var1)
cv_AUC_a$Var2 = as.factor(cv_AUC_a$Var2)


# Hasil Cross Validation Model B ~ time elapsed: 127.204 mins
cv_AUC_b["100", ] <- c(0.7834211, 0.7839208, 0.7838552, 0.7844113)
cv_AUC_b["150", ] <- c(0.7843176, 0.7828790, 0.7837996, 0.7824047)
cv_AUC_b["200", ] <- c(0.7823809, 0.7829589, 0.7832337, 0.7825493)
cv_AUC_b["250", ] <- c(0.7817363, 0.7804669, 0.7830414, 0.7801833)

cv_AUC_b = melt(cv_AUC_b)
cv_AUC_b$Var1 = as.factor(cv_AUC_b$Var1)
cv_AUC_b$Var2 = as.factor(cv_AUC_b$Var2)
```

#### Pemilihan Parameter

```{r}
ggplot(cv_AUC_a, aes(x = Var2, y = value)) + 
  geom_line(aes(color = Var1, group = Var1), size=2) + 
  geom_point()+
  ggtitle("Parameter vs AUC (Model A)") +
  theme(plot.title = element_text(hjust = 0.5)) +
  labs(x = "depth", y = "AUC", color = "ntree")
```

```{r}
ggplot(cv_AUC_b, aes(x = Var2, y = value)) + 
  geom_line(aes(color = Var1, group = Var1), size=2) + 
  geom_point()+
  ggtitle("Parameter vs AUC (Model B)") +
  theme(plot.title = element_text(hjust = 0.5)) +
  labs(x = "depth", y = "AUC", color = "ntree")
```

Tujuan pemodelan merupakan membuat model yang tidak rumit (simple). Maka, akan digunakan parameter berikut.

```{r}
ntree_a = 150
depth_a = 13
ntree_b = 100
depth_b = 15
```

### Model A

```{r}
set.seed(1)
gbm_a = gbm(h1n1_vaccine~., data=train_a,
            n.trees=ntree_a, interaction.depth=depth_a,
            n.minobsinnode=10, shrinkage=0.1, 
            distribution="bernoulli", verbose=F)
```

```{r}
gbmPredict_a = predict(gbm_a, type="response", newdata=testloc_a)
gbmPredict_a = ifelse(gbmPredict_a > 0.5, 1, 0)
```

```{r}
(imp_gbm_a <- summary(gbm_a))
```

### Model B

```{r}
set.seed(1)
gbm_b = gbm(seasonal_vaccine~., data=train_b,
            n.trees=ntree_b, interaction.depth=depth_b,
            n.minobsinnode=10, shrinkage=0.1, 
            distribution="bernoulli", verbose=F)
```

```{r}
gbmPredict_b = predict(gbm_b, type="response", newdata=testloc_b)
gbmPredict_b = ifelse(gbmPredict_b > 0.5, 1, 0)
```

```{r}
(imp_gbm_b <- summary(gbm_b))
```

```{r}
# write.csv(head(imp_gbm_a),"imp_gbm_a.csv", row.names = FALSE)
# write.csv(head(imp_gbm_b),"imp_gbm_b.csv", row.names = FALSE)
```

### Prediction

```{r}
# Evaluasi AUC secara lokal
(gbmAUC = roc_auc(gbmPredict_a, gbmPredict_b))
```

```{r}
predict_a = predict(gbm_a, type="response", newdata=test)
predict_b = predict(gbm_b, type="response", newdata=test)
```

```{r}
(imp_gbm_b <- summary(gbm_b))
```

```{r}
submission <- cbind("respondent_id"=as.numeric(rownames(test)),
                    "h1n1_vaccine"=predict_a,
                    "seasonal_vaccine"=predict_b)
head(submission)
```

```{r}
# write.csv(submission,"submission_gbm.csv", row.names = FALSE)
```

# Hasil Akhir

```{r}
data.frame("Model"=c("Regresi Logistik", "Naive Bayes", "GBM"), 
           "AUC Validasi Lokal" = round(c(logrAUC, nbAUC, gbmAUC),4),
           "AUC Pengumpulan" = c(0.8505, 0.7973, 0.8548))
```
