---
title: 'Flu Shot Learning: Predict H1N1 and Seasonal Flu Vaccines'
author: "Caroline, Clarisa, Yohan"
date: "5/23/2022"
output:
  html_document:
    code_folding: show
    number_sections: yes
    toc: yes
    toc_float: yes
  pdf_document:
    number_sections: yes
    toc: yes
---

```{r setup, include=FALSE}
knitr::opts_chunk$set(echo = TRUE)
```
# Latar Belakang
# Tinjauan Pustaka
# Metodologi
# Hasil dan Pembahasan

# Data Loading
```{r}
train_labels <- read.csv("training_set_labels.csv")
train_features <- read.csv("training_set_features.csv")
test_features <- read.csv("test_set_features.csv")
```

```{r}
head(train_labels)
head(train_features)
head(test_features)
```


```{r}
# Menggabungkan Training Labels dan Features
train <- merge(train_labels, train_features, by="respondent_id")
head(train)
```

# Data Cleaning
```{r}
# Mengecek missing values.
sapply(train, function(x) sum(is.na(x)))
```

```{r}
sapply(test_features, function(x) sum(is.na(x)))
```

```{r}
train[, names(train)!="respondent_id"] = lapply(train[, names(train)!="respondent_id"], factor)
```

```{r}
test_features[, names(test_features)!="respondent_id"] = lapply(test_features[, names(test_features)!="respondent_id"], factor)
```



# Analisa Variabel Independen
```{r}
table(train$h1n1_concern)
```

# Train-Test Split pada Train Set
Akan dilakukan pemisahan Train-Test pada data training yang diberikan untuk melakukan validasi lokal. Rasio Train-Test sebesar 80:20 dengan menerapkan stratified random sampling terhadap independent variable. Proses ini dilakukan untuk dua kasus, yaitu untuk pemodelan model untuk (a) h1n1_vaccine, dan (b) seasonal vaccine.

```{r}
library(caret)
```

```{r}
set.seed(1)
train_idx_a <- createDataPartition(y=train$h1n1_vaccine, p=0.8, list=F)
train_idx_b <- createDataPartition(y=train$seasonal_vaccine, p=0.8, list=F)

train_a <- train[train_idx_a, !names(train) %in% c("respondent_id", "seasonal_vaccine")]
test_a <- train[-train_idx_a, !names(train) %in% c("respondent_id", "seasonal_vaccine")]

train_b <- train[train_idx_b, !names(train) %in% c("respondent_id", "h1n1_vaccine")]
test_b <- train[-train_idx_b, !names(train) %in% c("respondent_id", "h1n1_vaccine")]
```

# Model

## Naive Bayes
```{r}
library(e1071)
library(ROCR) # For Plotting ROC Curve and Calculating AUC
```

### Model A
```{r}
options = trainControl(method="repeatedCV", number=10) # 10-fold cross validation utk akurasi
nb_a = naiveBayes(train_a, train_a$h1n1_vaccine, laplace=1, trControl=options, tuneLength=7)
```

```{r}
nbFitted_a = predict(nb_a, type="class", newdata=train_a)
confusionMatrix(nbFitted_a, train_a$h1n1_vaccine, positive="1")
```

```{r}
nbPredict_a = predict(nb_a, type="class", newdata=test_a)
confusionMatrix(nbPredict_a, test_a$h1n1_vaccine, positive="1")
```

### Model B
```{r}
nb_b = naiveBayes(train_b, train_b$seasonal_vaccine, laplace=1, trControl=options, tuneLength=7)
```

```{r}
nbFitted_b = predict(nb_b, type="class", newdata=train_b)
confusionMatrix(nbFitted_b, train_b$seasonal_vaccine, positive="1")
```

```{r}
nbPredict_b = predict(nb_b, type="class", newdata=test_b)
confusionMatrix(nbPredict_b, test_b$seasonal_vaccine, positive="1")
```

```{r}
# ROC-AUC Curve
ROCPred <- prediction(nbPredict_b, test_b$seasonal_vaccine) 
ROCPer <- performance(ROCPred, measure = "tpr", x.measure = "fpr")

auc <- performance(ROCPred, measure = "auc")
auc <- auc@y.values[[1]]
auc
```


```{r}
predict_a = predict(nb_a, type="raw", newdata=test_features)[,2]
predict_b = predict(nb_b, type="raw", newdata=test_features)[,2]
```

```{r}
submission <- cbind("respondent_id"=test_features$respondent_id,
                    "h1n1_vaccine"=predict_a,
                    "seasonal_vaccine"=predict_b)
head(submission)
```

```{r}
write.csv(submission,"C:\\Users\\chand\\OneDrive - Universitas Pelita Harapan\\Kuliah\\Semester 9\\Capstone\\Project 1 - Flu Shot Learning\\submission.csv", row.names = FALSE)
```
